# 急求请问长期应收款摊销未确认融资收益的问题谢谢！

提问人：13821576461 时间：2020-12-29 19:56:53
请问长期应收款摊销未确认融资收益的时候，期末摊余成本=期初摊余成本+未确认融资收益摊销-收款，这个收款金额应该按企业实际收款算还是合同预计收款算呢（我的期初摊余成本是按照合同预计现金流折现算的）？如果按预计收款来的话期末摊余成本正好是 0 ，但是企业确认未收到那么多钱，期末摊余成本的金额不准确，如果填实际收款金额，摊余成本期末余额应该正好是还没收到的款项 因为实际和预计两个金额不一样 所以期末摊余成本肯定不一样。请教一下，如果时间已经到期那就应该按照实际收款金额来，如果还么到期就应该按照预计收款金额来，这样理解对吗？（例如，预计 2020 至 2023 每年收 100 万， 2020 年实际收了 80 万，那么在开头的公式当中收款金额就应该填 80 万算出该时点的期末摊余成本，而对于以后年度没到的时点，如2021-2023年还应该当按预计收款金额计算）

回答人：chenyiwei
应当是按照剔除信用风险影响后的预计可收回金额和预计收款时间来测算的。在实务中，大部分情况下，源生的债权资产在初始确认时，其预计收款时间表基本上与合同约定是一致的。后续，随着信用风险的累积和体现，在进行减值测试的过程中，需修正对未来可收回款项金额和收款时间的估计，这时就需要重新编制实际利率法下的摊销表，但在金融资产未终止确认的情况下，实际利率应保持不变。

提问人：1500764084 时间：2021-01-17 09:05:00
请教陈版，假设 2020 年底摊余成本是 100 万，进行减值测试，减值 20 万。 2021 年开始按实际利率法进行摊销是按 100万还是减值后的金额 20 万？

回答人：chenyiwei
取决于该项金融资产所处的减值阶段。一般如果减值 20 万，多数已到第二或第三阶段，应分别采用不扣减减值准备的账面余额和扣减减值准备后的账面价值为基础计算实际利息收入。